# 请教陈版主及各位老师，预收固定资产处置款是合同负债？

提问人：q727446006 时间：2023-01-06 20:36:19
请教陈版主及各位老师，预收固定资产处置款是合同负债？
合同负债正常应该排除非收入准则的。
但是固定资产无形资产处置又说参考收入准则。那么应该还是合同负债？

回答人：chenyiwei
合同负债是新收入准则下的项目，最终将形成日常活动下的营业收入。因此预收固定资产处置款不通过“合同负债”核算，应挂其他应付款或者其他流动负债。